臺灣桃園地方法院刑事判決　　　　　九十三年度重訴字第九號
　　公　訴　人　臺灣桃園地方法院檢察署檢察官
　　被　　　告　己○○　男　3.
　　選任辯護人　李建賢律師
上列被告因違反毒品危害防制條例等案件，經檢察官提起公訴（
92年度偵字第6642號），本院判決如左：
    主  文
己○○共同運輸第一級毒品，處無期徒刑，褫奪公權終身，扣案
海洛因驗餘淨重伍玖貳壹點陸公克、甲基安非他命驗餘淨重貳
零柒壹公克沒收銷燬之；扣案夾藏海洛因、甲基安非他命之包裝
袋及樹脂大袋，行動電話壹支（不含所搭配門號000000
0000號SIM 卡）及未扣案行動電話壹支（不含所搭配門號0
000000000號SIM 卡）均沒收之。
    事  實
一、己○○明知海洛因及甲基安非他命係屬毒品危害防制條例第
    二條第二項第一款、第二款之第一級、第二級毒品，亦屬懲
    治走私條例第二條公告禁止輸入之物品，不得運輸、輸入我
    國國境，竟於不詳時、地與人數及姓名年籍不詳之成年男子
    基於共同基於運輸、輸入第一級、第二級毒品海洛因及甲基
    安非他命之犯意聯絡，由人數、姓名年籍不詳之成年男子自
    大陸地區深圳利用樹脂工藝品夾藏第一級毒品及海洛因及第
    二級毒品甲基安非他命之方式，利用不知情之運輸業者，以
    經由澳門空運方式運輸來台，並由不知情之友橋通運股份有
    限公司（下稱友橋公司）負責報關提貨，己○○則於該批毒
    品入關後負責收領。嗣於民國九十二年四月十五日凌晨零時
    四十五分許，在桃園縣大園鄉中正機場貨運站華儲進口快遞
    專區，財政部關稅總局臺北關稅局稽查人員發覺一批由大陸
    地區深圳經由澳門利用ＮＸ－三三八號班機運輸來臺，寄件
    日期九十二年四月十四日，寄件人廣州康雅公司，收件人翁
    仁欣，
    00000000號，地址台北市○○路○段十六號之樹脂
    工藝品三袋，總重六十三公斤之物品有異，經會同內政部警
    政署航空警察局（下稱航警局）警員開箱檢驗，發覺該樹脂
    工藝品內夾藏有第一級毒品海洛因二十八塊（毛重六○二五
    公克，驗餘淨重五九二一點三六公克，包裝重四十九點零九
    公克，純度百分之四十一，純質淨重二四二七點七六公克）
    及第二級毒品甲基安非他命二大包（毛重二三七六點一公克
    ，驗餘淨重二０七一公克，純度百分之九十五），航警局警
    員丙○○、乙○○、庚○○、子○○等八人為追查犯嫌，仍
    請友橋公司職員甲○○依正常快遞作業程序送貨，警員則另
    駕駛偵防車尾隨埋伏。同日上午十時二十八分許，甲○○依
    號，惟該址住戶表示並無翁仁欣之人且無由大陸地區寄送貨
    物之情，甲○○遂依作業程序以電話撥打送貨單上所載之聯
    絡電話0000000000號，電話接通由己○○接聽，
    己○○表示送貨地址係在台北市○○路○段二一六號前，甲○○乃再將貨物送至更改後之新址，並於同日十時三十五分
    再次撥打送貨單上之電話，表示已抵達新址前，嗣約十一時
    十分許，己○○徒步走向甲○○，經甲○○確認其為收件人
    翁仁欣後，欲開啟貨車車門提貨時，埋伏在車廂內之警員乙○○、庚○○一湧而出，經警員乙○○以其所持之行動電話
    撥打0000000000門號，確定該門號係己○○持有
    後，當場逮捕己○○，並扣得己○○所持有之000000
    0000、0000000000號行動電話二支（000
    0000000號行動電話嗣由航警局警員發還己○○之配
    偶高秀華）。
二、案經內政部警政署航空警察局移送臺灣桃園地方法院檢察署
    檢察官偵查起訴。
    理　由
一、訊據被告己○○對於在九十二年四月十五日上午十一時十分
    許，在台北市○○路○段二一六號前，欲向友橋公司送貨員
    甲○○領取扣案夾藏毒品海洛因及甲基安非他命之樹脂工藝
    品之事實，固坦認屬實，惟矢口否認有運輸毒品海洛因、甲
    基安非他命犯行，辯稱：伊並不知該批貨品內夾藏有毒品，
    伊係大春搬家中心職員，九十二年一月間伊在台北市松山區
    搬家時，有一年約四十餘歲自稱「王先生」之人向伊表示有
    貨物要請伊載送，伊即給該「王先生」000000000
    0之行動電話號碼，九十二年四月十二日約中午時分，「王
    先生」撥打電話給伊，請伊至台北市南昌公園見面，伊於當
    日約四時許抵上址，由另一自稱「王先生」朋友之成年男子
    交付伊0000000000號行動電話，並表示貨運公司
    會以該電話與伊聯絡，伊並無懷疑即收取之。九十二年四月
    十五日上午，伊由台北縣五股鄉住處送小孩及妻子至台北市
    後，伊即將所駕駛之汽車於當日十時許駛回台北縣五股鄉家
    中將車返還伊之胞兄，惟將所使用之0000000000
    號行動電話遺落在車上，隨後伊即搭乘計程車至台北市○○
    路，並在該處閒逛等候接貨，同日上午十時許，貨運公司司
    機撥打0000000000號行動電話，告知貨物已送達
    台北市○○街○段一六號，惟並無人接貨等情，因當初「王
    先生」係交待伊貨物送達地址是台北市○○街○段二一六號
    ，因之伊即告知司機地址送錯了，應係二一六號，並表示伊
    在十餘分鐘後可抵達上址，隨後伊即徒步前往接貨地點，伊
    於領取貨物時有向司機表示伊為搬家中心人員係代表貨主「
    翁仁欣」前來領貨，然當伊與司機至貨車後方欲打開後車門
    取貨時，即為埋伏在車廂內之警員逮捕，伊僅係代人領取貨
    物，伊並不知貨物內夾藏有毒品海洛因及甲基安非他命，又
    本案在偵查時曾經檢察官實施測謊鑑定，伊並無說謊反應等
    云云。
二、經查，財政部關稅總局台北關稅局人員於九十二年四月十五
    日零時四十五分許，在桃園縣盧竹鄉華儲公司快遞專區以Ｘ
    光機查驗進口貨物，發覺一批由大陸地區深圳市南方航空國
    際貨運有限公司承攬運送，由編號ＮＸ三三八號班機運送，
    市○○○道南金玫瑰苑金洛軒九０五室康雅公司，收件人翁
    仁欣，
    昌路二段一六號，電話0000000000號，樹脂工藝
    品三箱，重六十三公斤之貨物有異，經會同航警局安檢隊人
    員於同日一時許開箱查驗結果，發覺該樹脂工藝品內夾藏有
    疑似海洛因磚二十八塊（毛重六０二五公克）及甲基安非他
    命二大包（毛重二三二五公克），航警局警員為追查貨主，
    乃請原負責快遞運送業務之友橋公司指派司機甲○○依原作
    業程序遞送，並由警員丙○○、子○○、庚○○、乙○○等
    八人，以埋伏於送貨車後車廂及另駕駛車輛尾隨之方式監控
    ，於同日上午十時餘，司機甲○○依送貨單上所載之地址，
    將貨物送至台北市○○路○段一六號址，經甲○○依址入內
    查詢，該址住戶表示並無翁仁欣之人，亦無由大陸地區送貨
    之事，甲○○遂於同日十時二十八分撥打送貨單上之聯絡電
    話0000000000號電話，該電話由被告己○○接聽
    ，被告己○○表示地址錯誤，並請司機甲○○將貨送至同路
    段二一六號，甲○○依指示抵達更改後之二一六號址後，再
    於十時三十五分撥打上開0000000000號電話，表
    示已抵達二一六號前，約十分鐘後，被告己○○徒步走近甲○○之貨車，經甲○○確認其身分為翁仁欣後，欲打開後車
    廂提取貨物時，埋伏在內之警員庚○○、乙○○一湧而出制
    伏被告己○○，乙○○並於同日十一時十分許，以其行動電
    話撥打0000000000門號，確認該門號為被告己○○所持有後，將被告逮捕，並查獲被告持有之000000
    0000號、0000000000號行動電話等情，業據
    證人友橋公司職員童冠偉、甲○○、警員丙○○、庚○○、
    乙○○、子○○等人證述在卷，並有深圳市南方航空國際貨
    運有限公司編號ＳＺ000000000ＣＮ貨運單、Ｘ光
    檢查儀注檢貨物報告表、台北關稅局扣押物品清單、進口快
    遞貨物簡易申報單、航警局安檢隊第三組毒品初步鑑驗報告
    單、照片十九張、及查獲之0000000000號行動電
    話一支（0000000000號行動電話於查獲後，警員
    認與本案無關已發還被告己○○）、0000000000
    號行動電話通聯紀錄、毒品海洛因磚二十八塊、甲基安非他
    命二大包等可佐，而扣案之毒品經檢驗結果，其中二十八塊
    部分確含第一級毒品海洛因成分，驗餘淨重五九二一點三六
    公克，包裝重四九點零九公克，純度百分之四十一，純質淨
    重二四二七點七六公克，而二大包部分確含第二級毒品甲基
    安非他命成分，含袋毛重二三七六點一公克，淨重二０七一
    點五九公克，取樣零點五九公克，驗餘淨重二０七一公克，
    平均純度百分之九十五，有法務部調查局鑑定通知書、內政
    部警政署刑事警察局鑑驗通知書各一份在卷可稽。
三、被告己○○雖否認有運輸毒品海洛因及甲基安非他命犯行，
    辯稱：伊係從事搬家業務，九十二年一月間與自稱「王先生
    」之成年男子認識，九十二年四月十二日「王先生」撥打伊
    使用之0000000000號電話與伊聯絡，除告知要請
    伊運送貨物及接貨之時間、地點外，並相約於同日下午四時
    許，在台北市南昌公園交付貨運公司用以聯絡使用之000
    0000000號行動電話一支，伊依約前往南昌公園，由
    另一自稱係「王先生」友人之成年男子交付伊行動電話一支
    。伊於九十二年四月十五日案發當日上午約十時許，自台北
    縣五股鄉住處搭乘計程車前往台北市南昌公園等候，並於送
    貨員甲○○撥打聯絡電話0000000000號確定貨物
    已送到後，伊即前往查獲地點接運貨物，伊並不知該樹脂工
    藝品貨物內夾藏有毒品海洛因及甲基安非他命云云。經查：
四、被告己○○辯稱自稱「王先生」之男子係於九十二年四月十
    二日中午，撥打其使用之0000000000號行動電話
    與其聯絡，告知貨物將於四月十五日中午送達並約其於當日
    十六時在台北市南昌公園見面，欲將貨主所留供聯絡之行動
    電話交付，其依約前往南昌公園，係由另一年約三十餘歲男
    子到場並交付0000000000號行動電話云云。然查
    ：0000000000號行動電話之申請人雖為被告己○○之配偶高秀華，然該門號為被告己○○使用之事實，為被
    告己○○供承在卷（見偵卷第一四四頁反面），並有和信電
    訊股份有限公司查詢資料在卷可稽（見偵卷第一三四頁），
    依該行動電話門號之通聯紀錄（見偵卷第一三五至一三八頁
    ），九十二年四月十二日共有七通電話，該七通電話之通聯
    對象均為被告己○○熟識之親友，並無被告己○○所稱「王
    先生」之人撥打之紀錄，此為被告己○○於偵查時陳明在卷
    （見偵卷第一八二頁），被告己○○嗣雖改稱可能是日期記
    憶錯誤，應是九十二年四月十一日由0000000000
    號電話所撥打云云。然查，九十二年四月十二日距離被告己○○為警查獲日（十五日）相隔僅三日，並非久遠，且被告
    己○○為警查獲後，自警詢、偵查，以迄本院審理檢察官聲
    請羈押案件時，均一致堅稱「王先生」係於九十二年四月十
    二日中午撥打其0000000000號行動電話（見偵卷
    第八頁警詢筆錄、第五十三頁、第一四四頁反面、第一四五
    頁偵查筆錄、本院九十二年聲羈字第一三六號卷第四頁反面
    、第五頁反面），且其陳述時並無任何遲疑不決之情，係於
    檢察官九十二年六月三日偵查時提示上開電話之通聯紀錄詢
    其意見後，被告己○○始改稱可能是日期記憶錯誤云云，其
    事後翻異前詞，改稱日期記憶錯誤，已有可議。又依上開0
    000000000號行動電話通聯紀錄，九十二年四月十
    一日十五時三十八分，固有由0000000000號電話
    撥入之記錄，惟該0000000000號電話之通聯時間
    為十五時三十八分，此與被告己○○前所稱之中午時間已有
    不合，且經本院函查該門號之使用人為壬○○，裝機地點在
    台北市○○路一八０號一樓，有中華電信公司台北南區營運
    服務中心函一份在卷可稽（見本院卷一第五十七頁），而證
    人壬○○經本院傳喚到庭證稱：其係經營吉普車改裝、修理
    業務，也有維修小貨車，不記得是否曾經為被告己○○維修
    車輛，但確定曾經見過被告己○○等情（見本院卷二第十七
    頁至第二十五頁），而依0000000000號電話之通
    聯紀錄，被告己○○曾有多次（四月一、三、九、十一日）
    通聯時之基地台位置係在台北市○○區○○路三七號十二樓
    頂，顯見被告己○○與該地具有地緣關係，被告己○○因車
    輛維修而與證人壬○○接觸，即有可能，因之被告辯稱「王
    先生」係利用該0000000000號電話與其聯絡云云
    ，顯非事實。又被告己○○辯稱其依「王先生」之約，於九
    十二年四月十二日十六時，在台北市南昌公園與一自稱「王
    先生」友人之人見面，並收受0000000000號行動
    電話云云。惟查，依被告己○○所使用之00000000
    00號行動電話通聯紀錄所示，四月十二日十五時四十五分
    許，該電話尚有通聯紀錄，其通話之基地台位置係在台北縣
    五股鄉○○○路十一號七樓，依此基地台位置，顯然被告己○○於當日十五時四十五分時其人尚在台北縣五股鄉家中無
    訛，而由台北縣五股鄉至台北市○○路，如搭乘計程車約需
    時三十分鐘或四十分鐘，已據被告己○○供承在卷（見偵卷
    第五十五、七十二頁），則被告己○○於短短十五分鐘內由
    台北縣五股鄉到台北市南昌公園，而於同日十六時與自稱「
    王先生」友人之人見面，於時間、空間上顯無可能。又查本
    件樹脂工藝品於大陸地區之寄件日期係九十二年四月十四日
    ，有前開運貨單一紙可稽（見偵卷第二十頁），則「王先生
    」如何能在貨物尚未交寄前，即在九十二年四月十二日中午
    以電話告知被告己○○貨物之送達時間？再查被告己○○既
    稱係受「王先生」之託前往查獲地點載運貨物，何以被告己○○於查獲當時未駕駛小貨車前往？凡此均足徵被告己○○
    所指之「王先生」，純為被告己○○虛構杜撰之詞。
五、0000000000號預付卡行動電話門號，係於九十二
    年四月四日租用，申請人為翁仁欣，固有台灣大哥大電信資
    訊連結作業查詢結果一份在卷可稽（見偵卷第九十七頁），
    惟翁仁欣並未申請該行動電話門號使用之事實，已據證人翁
    仁欣於偵查時到場證述在卷（見偵卷第一二六頁反面），被
    告己○○亦供承並不認識證人翁仁欣（見偵卷第一二八頁反
    面），且衡之常情，證人翁仁欣如確有運輸毒品行為，雖至
    愚亦不致將其名義所申請之行動電話號碼載明在運貨單上，
    而留待日後警方之追查，又證人翁仁欣經查詢並無出入境之
    記錄，亦有內政部警政署入出境管理局函一份在卷可稽（見
    本院卷一第五十三頁），則證人翁仁欣證稱不認識被告己○○，未申請0000000000門號使用等情，應可採信
    。足見0000000000號之行動電話門號，應係不詳
    之人為供本件運輸毒品聯絡之用，而於九十二年四月四日冒
    名翁仁欣名義申請使用之事實，應可認定。又查，前開00
    00000000號行動電話於九十二年四月十五日查獲當
    時係由被告己○○持有，而依該行動電話門號之通聯紀錄（
    見偵卷第一０四頁），於四月十五日共有四次通聯紀錄，其
    通聯之時間、方式、對象、通話時間、基地台位置分別為：
    十時二十八分五十八秒，受話，0000000000，
    九十四秒，台北市中正區○○○街二二一號五樓。十時三
    十五分三十秒，受話，0000000000，八秒，台北
    市○○區○○路二段一三三巷六號六樓之二。十一時十分
    四十三秒，受話，0000000000，０秒，台北市中
    正區○○○路○段八十號四樓之五。十一時五十分十三秒
    ，發話，0000000000，二０四秒，桃園縣蘆竹鄉
    ○○街十五號五頂。依上開通聯紀錄所示，其中第一、二通
    電話為證人甲○○所撥打，第三通電話為警員乙○○所撥，
    第四通電話為被告己○○為警查獲帶返桃園縣蘆竹鄉航警局
    後所撥，有0000000000（見偵卷第一０二頁）、
    0000000000（見本院卷二第五十四頁）、000
    0000000（見偵卷第一０三頁）之行動電話之基本資
    料在卷可稽。依上開0000000000號行動電話通聯
    紀錄顯示，被告己○○於九十二年四月十五日十一時十分為
    警在台北市○○路○段二一六號查獲之前，被告己○○所處
    之位置係移動的，即由寧波西街、汀州路二段而至和平西路
    一段，此與被告所稱其自台北縣五股鄉搭計程車抵達台北市
    ○○路附近後，即在南昌路附近晃（見偵卷第五十三頁反面
    ）及「四月十五日九時三十分至十時許，自台北縣五股鄉○○路（撲滿成家大廈）附近搭乘計程車前往台北市○○○路
    ○段六十四號附近下車（南昌公園附近）」（見偵卷第七十
    二頁）等供述，並不符合。且被告己○○當時人既係在外移
    動，則其於司機甲○○通知貨物已送達南昌路二段十六號址
    時，被告己○○衡情前往上址接貨即可，何須請司機甲○○
    改送同路段二一六號，而其自己再前往更改後之新址接貨？
    亦與常情顯不相合。
六、被告己○○為警查獲時除扣得其與友橋公司司機甲○○聯絡
    使用之0000000000號行動電話外，另查獲一支0
    000000000號行動電話之事實，為被告己○○供承
    在卷，並經證人即警員子○○證述屬實（見本院卷二第八頁
    ）。被告己○○對於其持有該0000000000號行動
    電話來源，始則辯稱該行動電話係其於九十二年四月十日或
    十一日在台北縣三重市河堤所拾獲（見偵卷第五十四頁反面
    ），繼則改稱係九十二年四月七日或八日在台北市○○路○
    段一九０號住處樓下拾獲（見偵卷第一二九頁、本院卷二第
    一五０頁），被告己○○就其來源，先後供述已有不一致之
    情，且查該行動電話門號係以KRINSOON GNOENPHIROM名義，
    於九十二年四月十三日申請使用，有台灣大哥大電信資訊連
    結作業查詢結果資料一份在卷可稽（見偵卷第九十八頁），
    依其申請開通使用之日期觀之，被告己○○何能於四月十日
    或十一日，甚或四月七日、八日拾獲該行動電話？再被告己○○本身並非無申請行動電話使用，然於查獲當時卻未攜帶
    其自己之行動電話，反攜帶其「拾獲」之00000000
    00電話，亦顯違常情，足見被告辯稱該門號之行動電話係
    其所拾獲云云，並非事實。被告己○○於本案接貨時，手持
    二支行動電話，且門號均非其本人或家屬所申請使用，所為
    亦與常情相違，被告己○○自有行動電話可供聯絡之用，其
    捨而不用，反改持二支非其平時使用之行動電話，其目的無
    非在規避警方依通話紀錄而追查至其本人，益證其已知所接
    之貨非正當合法之物，參以被告己○○於司機甲○○運貨到
    指定地點時，又臨時更改運貨地點，其規避查緝意更屬顯然
    。被告己○○以多種方式意圖規避查緝，如謂其不知所接之
    物為毒品，其誰能信。
七、被告己○○對於其於查獲當日之取貨經過，於檢察官偵查時
    供承九十二年四月十五日查獲前「我早上六時三十分自五股
    載小孩到國語師小上課，送完約七時四十分左右，我就和我
    太太高秀華去吃早點後，她就到汀州路去買菜，我就回五股
    將車還給我哥哥陳冠璋，當時約早上十點多，之後我即搭乘
    計程車到台北南昌路附近，因四月十二日當日他們就說貨十
    五日會到，我就在南昌路附近晃，結果約十一時十分左右接
    到電話，貨運公司說貨送到南昌路二段十六號，我說送錯了
    ，應為二一六號，我叫送貨車送到二一六號前，我也是走過
    去要跟他接貨，結果貨還沒收只拿簽單，警察即由車上出現
    將我逮捕。」（見偵卷第五十三頁正、反面），又「（當日
    十一時前後0000000000之門號是誰在用？）十一
    時前後我該支手機放在我哥哥車上，約當日十時左右我將車
    還給我哥哥」（見偵卷第一九一頁），惟於本院審理時改稱
    ：九十二年四月十五日當天早上是住在台北市○○路○段一
    九０號四樓，當日是由汀州路住處直接走到台北市○○路南
    昌公園附近，中間沒有去別的地方等云云（見本院卷二第一
    四七頁至第一四九頁）。被告己○○就案發當日其前往取貨
    之過程，先後供述竟有不一致之情。又依前開000000
    0000門號行動電話通聯紀錄顯示，九十二年四月十五日
    上午九時五十二分，該門號即有第一通電話，基地台位置在
    台北市○○○路○段一四三號樓頂，其後分別於十時九分（
    基地台和平西路一段一四三號樓頂）、十時十五分（基地台
    西藏路三十七號十二樓頂）、十時三十一分（基地台和平西
    路一段一四三號樓頂）、十時三十六分（基地台和平東路一
    段六號）、十時三十七分（基地台羅斯福路三段一二五號）
    ．．．等多通通聯紀錄，依該門號通聯之密集頻繁程度，且
    其基地台位置均在台北市○○○○○路一帶，且依上開通聯
    紀錄，該門號十時三十一分之電話係撥打給0000000
    000號（被告己○○供稱係其配偶高秀華使用）等情，此
    與被告己○○供稱，其於當日十時許將車駛回台北縣五股鄉
    返還給其兄陳冠璋時，將行動電話遺落在車上云云，並不相
    符。
八、再查，依前開0000000000號行動電話通聯紀錄所
    示，被告己○○係於查獲當日上午約十一時十分，經警員乙○○再撥打該0000000000號電話號碼，確定係被
    告己○○所持有之電話後，為警逮捕，迄同日上午十一時五
    十分許，被告己○○始在航警局以0000000000號
    行動電話對外撥打0000000000電話，然經比對0
    000000000號行動電話之通聯紀錄，該電話於同日
    十一時三十一分二十七秒曾撥打給0000000000號
    電話，通話時間四四三秒，基地台位置在台北市○○○路○
    段一二五號，有通聯紀錄可稽，經本院函查0000000
    000門號之申請人為戊○○（見本院卷二第五十二頁），
    惟實際使用人為戊○○之夫癸○○，有遠傳電信公司資料表
    及戊○○陳報函可稽（見本院卷二第一一五頁），證人陳盈
    蒼經傳喚到庭證稱：伊與被告己○○認識，與被告己○○有
    同學及鄰居情誼，查獲當日第一通電話係被告己○○之妻高
    秀華打電話給伊，表示被告己○○因毒品案件為航警局警員
    逮捕，問伊應該怎麼辦，伊即至航警局刑警隊瞭解等語（見
    本院卷二第一二０頁至第一二七頁）。則何以被告己○○於
    查獲當日上午十一時十分許為警逮捕後，其配偶高秀華隨於
    第一時間同日上午十一時三十一分即已知悉被告己○○因毒
    品案件遭警逮捕並迅速撥打電話向證人癸○○求援？此頗不
    尋常，顯見在被告己○○整個取貨過程中，均有不詳之人在
    旁監控，且該不詳之人並知悉被告己○○家中之聯絡情形，
    乃甚明確。
九、被告己○○於九十二年四月十五日查獲當日上午十時二十八
    分許，經司機甲○○撥打其持有之0000000000號
    行動電話，告知樹脂工藝品貨物已送抵收件地址台北市○○
    路○段十六號，惟無人收貨等情，被告己○○即告知司機甲○○地址送錯了，應改送至同路段二一六號。十時三十五分
    許，司機甲○○再撥第二通電話表示已抵達二一六號前，被
    告己○○嗣於十分鐘後以徒步方式抵達之事實，已據證人甲○○證述在卷，並有0000000000號行動電話通聯
    紀錄在卷可稽。被告己○○自稱係在台北市代人搬家為業，
    對於台北市○街道應無不熟悉之理，且其復居住在台北市○○街八九巷一四號四樓，九十二年四月十一日住於台北市○○路○段一九二號，有其
    本件案發地點相去不遠，且被告己○○自稱任職於台北市○○○路○段三０巷十一號之大春搬家中心，與南昌路二段更
    在左近，被告己○○自司機甲○○打電話詢問後，約經十七
    分鐘後始到達司機甲○○所在處，被告己○○當時既已在附
    近，其何需經十七分鐘之久始走向司機甲○○領貨？顯見被
    告己○○早已在旁查看司機甲○○之送貨情形，俟無異狀時
    始現身領貨，此舉正說明如所領之貨非違禁品，被告己○○
    何須如此躲藏掩蔽？又被告向司機甲○○領取貨物時，曾向
    甲○○表示其是翁仁欣本人之事實，已據證人甲○○證述：
    「貴隊（航警局刑警隊）人員與我一同將貨物送到台北市○○路○段十六號，我問該送貨地址住戶，有三件自大陸廣州
    寄來的貨物，收貨人是翁仁欣，請該住戶簽收，但該住戶稱
    沒有翁仁欣之人，所以我打貨單上之電話00000000
    00與翁仁欣聯絡，翁某稱：收貨地址不是台北市○○街○
    段十六號，而是南昌街二段二一六號，然後翁某問我何時會
    到達南昌路二段二一六號，我回答他我現在南昌路二段十六
    號，二、三分鐘就可以到達收貨地，翁某稱他人現在外面，
    差不多要十幾分鐘才會到南昌路二段二一六號，叫我在二一
    六號門口等他，我依照指示在南昌路二段二一六號門口等，
    約過十分鐘後，有一男子走過來向我詢問是否快遞公司，我
    問他是否翁先生，該男子說他是翁仁欣，我向他說明有三件
    自大陸廣州寄送給你的貨物，請你簽收，該男子稱是否要再
    給我什麼錢？我說你還要給我稅金二０九元，該男子就問我
    貨在那？我就帶他到貨車取貨，該男子到貨車後就被埋伏員
    警當場逮捕」（見偵卷第十三、十四頁警詢筆錄），核與被
    告己○○與警詢、檢察官偵查時供承：「我以翁仁欣名義收
    取該批（貨）物」（見偵卷第六頁警詢筆錄）、「（當初快
    遞公司送貨員來時，可有問你是否翁仁欣？）是，我答我是
    翁仁欣，因王先生交待我要這樣講」（見偵卷第一四五頁偵
    查筆錄）「（是否認識翁仁欣？）不認識。（為何會跟甲○○自稱為翁仁欣？）是王先生交待是以翁仁欣的名義送過來
    」等語相符（見本院聲請羈押卷第六頁），而證人甲○○於
    本院審理時亦為相同之證述（見本院卷一第一二０頁至），
    雖證人甲○○對於當時被告己○○有無特別表示係代貨主翁
    仁欣前來取貨乙節，證稱已記憶不清楚（見本院卷一第一三
    三頁），然以證人甲○○係於九十三年五月十八日在本院做
    證，詎離案發之九十二年四月十五日已時隔一年一月餘，其
    記憶不清，本屬常態，且證人甲○○於警詢時已具體證述被
    告己○○取貨時，係自稱為翁仁欣本人，並無言及係代替貨
    主翁仁欣前來取貨之情，且其警詢筆錄之製作日期係九十二
    年四月十五日案發當日，記憶當屬清新，所為之證詞自較為
    真實，因之，關於此部分，自應以證人甲○○於警詢時之證
    詞為可採。則被告己○○於案發當日係以翁仁欣本人名義欲
    向司機甲○○收取貨物之事實，應可確定。被告己○○本身
    既非翁仁欣，且其所稱代領貨者為「王先生」，均與翁仁欣
    無涉，如「王先生」要被告己○○代為領貨，其收件人大可
    直接載明為被告己○○或「王先生」其人，何須以翁仁欣之
    名義為之？而被告己○○於與司機甲○○接洽收貨時，對於
    收件人為翁仁欣一節豈能無疑？本件之運輸毒品集團以翁仁
    欣名義辦理行動電話門號使用，再以翁仁欣為收件人而運輸
    毒品入境，甚嫁禍規避查緝之心，至為明顯。乃被告己○○
    以翁仁欣自居而收領該批貨物竟無起疑，足徵被告己○○已
    知其事，更信被告己○○與該運毒集團有所接洽而知運毒之
    事。
十、本件運輸毒品案件係由航警局警員丙○○、乙○○、庚○○
    、子○○等人負責偵查，案發當時係由乙○○、庚○○埋伏
    在司機甲○○之貨車車廂內，而警員丙○○等人則分別駕駛
    二部車在司機甲○○貨車之前後監控，司機甲○○將貨送至
    同路段二一六號，均由司機甲○○一人下車，警員則在目視
    所及之不遠處監控並未現身，係迄司機甲○○打開貨車後門
    欲取貨時，警員庚○○、乙○○始出而將被告己○○逮捕等
    情，已據證人丙○○、乙○○、庚○○、子○○等人證述在
    卷（見本院卷一第一七０頁至二一六頁，卷二第四頁至第十
    六頁）。
十一查國境間貨物之運輸，須有寄件人與收件人始能送達，除寄
　　件人與收件人同為一人之情形外，其參與運輸之人至少應有
　　二人以上。被告己○○並無入出國境之紀錄，有入出境查詢
　  結果一份在卷可稽（見本院卷一第五十頁），惟究係何人（
    庄士兵？）自大陸地區將毒品交由深圳市南方航空國際貨運
    有限公司承攬運送？而在台灣地區除被告己○○外，另有無
    其他之收貨人？此項疑義已因被告己○○否認犯罪而不得知
    ，惟本件毒品運輸行為至少應有二人之事實，則屬確定。
十二查獲之樹脂工藝品三袋，總重六十三公斤，經臺北關稅局稽
    查人員會同航警局警員開箱檢驗，發覺該樹脂工藝品內夾藏
    不明物品二十八塊及二大包，經送請檢驗結果，該二十八塊
    不明物品含有第一級毒品海洛因成分，驗餘淨重五九二一點
    三六公克，包裝重四十九點零九公克，純度百分之四十一，
    純質淨重二四二七點七六公克，而二大包不明物品經檢驗結
    果，含有第二級毒品甲基安非他命成分，毛重二三七六點一
    公克，驗餘淨重二０七一公克，純度百分之九十五，有法務
    部調查局調科壹字第０八０００六三八四號鑑定通知書及內
    政部警政署刑事警察局九十二年六月五日刑鑑字第０九二０
    ０六七八四七號鑑驗通知書各一份在卷可稽。
十三綜上事證，本件運輸毒品案件，被告己○○係與不詳人數、
    姓名成年人基於犯意聯絡，由不詳人數、姓名之成年人，先
    在大陸地區將毒品海洛因、甲基安非他命夾藏在樹脂工藝品
    內，利用不知情之貨運業者以空運方式，由大陸地區深圳經
    由澳門而運輸進入國內台灣地區，並約由被告己○○負責收
    領該貨物，被告己○○所持以翁仁欣名義所申請之0000
    000000號易付卡行動電話，係作為與快遞業者聯繫之
    用，所持以外籍人士KRINSOON GNOENPHIROM之000000
    0000號行動電話則供與該不詳之人聯繫之用，渠等故意
    在送貨單上填載收貨地點為台北市○○路○段十六號，待快
    遞業者依址送達，被告己○○及其他不詳之人則故不予收貨
    並在上址附近觀望，以確定是否有警員隨同、埋伏，迨快遞
    業者以無人收貨而撥打送貨單上之聯絡電話0000000
    000號時，被告己○○即告以送貨地址應為台北市○○路
    ○段二一六號，並請快遞業者依址送達，被告己○○與不詳
    之人則另至更改後之新址附近觀望，最終確定僅有快遞業者
    一人送貨而無警員埋伏後，被告己○○始出而向快遞業者表
    示其為收件人翁仁欣欲領取該貨物，隨即為埋伏在貨車上之
    警員查獲之事實，事證明確，堪以認定。被告己○○辯稱其
    係在搬家中心工作之事實，固經證人丁○、陳盈蒼、辛○○
    等人證述確有其事，然被告己○○所使用之行動電話000
    0000000號於九十二年四月間卻均無與丁○所經營之
    大春搬家中心0000000、0000000、0000
    000號等電話有通聯之紀錄，有前開000000000
    0號行動電話之通聯紀錄可稽，且被告己○○辯稱其與丁○
    之聯繫均係透過其配偶高秀華居中轉接，此種聯絡方式亦顯
    與常情相悖，因之被告己○○於九十二年四月間是否確在大
    春搬家中心從事搬家工作，非無疑義，惟縱認被告己○○確
    曾在丁○所經營之大春搬家中心工作，然此僅足證明被告己○○於案發前之職業，卻不足證明被告己○○於查獲當時正
    在從事搬家工作。又被告己○○於檢察官偵查時曾於九十二
    年七月二日實施測謊鑑定，惟經施測結果，因圖譜反應不一
    致，以致無法鑑判等情，有內政部警政署刑事警察局九十二
    年七月九日刑鑑字第０九二０一三００一七號測謊鑑驗結果
    通知書一份存卷可稽（見偵卷第一五五頁），辯護意旨以被
    告己○○經測謊結果並無說謊反應云云，容有誤會。再查被
    告己○○為警逮捕時並無掙扎且曾向警表示係代人收貨等情
    ，固據證人即警員庚○○、乙○○證述在卷（見本院卷一第
    一九五、一九六、二０九、二一０、二一四頁），然被告己○○犯罪後之態度、神情如何，與其個人之生活經驗及有無
    事前準備有關，縱被告己○○為警逮捕後無掙扎且表示係代
    人取貨，惟此項犯罪後之態度與辯解，亦不足證明被告己○○無運輸毒品行為，再被告己○○為警查獲後，經採集尿液
    檢驗結果，並無毒品反應，有桃園縣衛生局不法藥物尿液檢
    定書一份在卷可稽（見偵卷第一一四頁），然被告己○○本
    身有無施用毒品，與其是否運輸毒品，兩者並無必然之關係
    ，凡此均不足為被告己○○有利之認定。
十四按海洛因、甲基安非他命為毒品危害防制條例第二條第二項
    第一、二款所列第一、二級毒品，不得製造、運輸、販賣、
    意圖販賣而持有、轉讓、施用。又自大陸地區私運物品進入
    臺灣地區，或自臺灣地區私運物品前往大陸地區者，以私運
    物品進口、出口論，適用懲治走私條例之規定處斷，懲治走
    私條例第十二條定有明文。又行政院依懲治走私條例第二條
    第四項法律授權公告毒品危害防制條例所列毒品屬甲項第四
    目管制進出口物品，不得進出口。被告己○○將毒品海洛因
    、甲基安非他命由大陸地區運輸、私運進入臺灣地區，核其
    所為，係犯毒品危害防制條例第四條第一、二項之運輸第一
    、二級毒品罪及懲治走私條例第二條第一項私運管制物品罪
    。被告己○○與不詳人數、姓名年籍之成年人間，就運輸毒
    品犯行有犯意聯絡與行為分擔，均為共同正犯。又被告己○○利用不知情之運輸業者，將夾藏在樹脂工藝品內之毒品由
    大陸地區經澳門地區而運輸進入臺灣地區，為間接正犯。被
    告己○○以一運輸行為同時運輸第一、二級毒品海洛因、甲
    基安非他命，觸犯毒品危害防制條例第四條第一、二項、懲
    治走私條例第二條第一項之罪，為想像競合犯，應依刑法第
    五十五條規定，從一重之毒品危害防制條例第四條第一項之
    運輸第一級毒品罪處斷。爰審酌被告己○○將驗餘淨重達五
    九二一點三六公克，純度百分之四十一，純質淨重二四二七
    點七六公克之海洛因，及驗餘淨重達二０七一公克，純度百
    分之九十五之甲基安非他命，以夾藏在樹脂工藝品內之方式
    ，利用不知情之運輸業者運輸入境，其運輸入境之毒品價值
    不菲，數量非輕，幸經海關人員緝獲，始未讓該毒品流入國
    內而危害國民身體健康，其對社會之危害性重大，及審酌被
    告己○○之品行、智識程度，及犯罪後矢口否認犯行，毫無
    悔意等一切情狀，量處如主文所示之刑，並依刑法第三十七
    條第一項規定，宣告褫奪公權終身。辯護意旨以本件所查獲
    之毒品數量並非甚鉅且尚未流入市面前即為警查獲，對於社
    會之危害性尚輕，如認被告己○○仍成立犯罪，請依刑法第
    五十九條規定酌量減輕其刑云云。惟按「犯罪之情狀可憫恕
    者，得酌量減輕其刑。」刑法第五十九條定有明文，必於犯
    罪之情狀，在客觀上足以引起一般同情，認為即予宣告法定
    低度刑期，猶嫌過重者，始有其適用。（最高法院四十四年
    台上字第四一三號、四十五年台上字第一一六五號、五十一
    年台上字第八九九號判例意旨參照）。按毒品危害防制條例
    第四條第一項之運輸第一級毒品罪，其法定本刑為死刑、無
    期徒刑，處無期徒刑者，得併科新台幣一千萬元以下罰金，
    其法定刑固屬甚重，惟政府鑑於近年來國內毒品泛濫，對於
    國家、社會治安及國人身心健康之危害甚鉅，除修訂相關法
    律規定及嚴厲查緝走私外，並於各大媒體宣導反毒政策，此
    項事實被告己○○自不能諉為不知，然被告己○○竟猶為利
    益所驅，鋌而走險，與不詳人數、姓名之成年人共同以樹脂
    工藝品夾藏毒品之方式，自大陸地區運輸毒品海洛因、甲基
    安非他命入境，其輸入之數量、純度甚高，如順利流入市面
    ，對社會治安之破壞及國人身心之戕害後果實難想像，幸經
    海關人員於夾藏毒品之樹脂工藝品入境通關查驗時查獲，並
    由航警局警員循線查獲被告己○○，被告己○○運輸毒品之
    行為，於客觀上實不足以引起一般同情，況被告己○○於犯
    罪後矢口否認犯行，毫無悔意，且未具體供出共犯之人數及
    姓名以待追查，其情亦無何可憫恕之處，自不得邀刑法第五
    十九條規定減輕其刑，併予敘明。
十五扣案毒品海洛因驗餘淨重五九二一點三六公克、甲基安非他
    命驗餘淨重二０七一公克，應依毒品危害防制條例第十八條
    第一項前段規定，宣告沒收銷燬之。扣案夾藏海洛因、甲基
    安非他命之包裝袋及樹脂三大袋，行動電話一支（搭配門號
    0000000000號）及未扣案行動電話一支（搭配門
    號0000000000號），為被告己○○供運輸毒品所
    用之物，應依毒品危害防制條例第十九條第一項規定宣告沒
    收。
據上論斷，應依刑事訴訟法第二百九十九條第一項前段，毒品危
害防制條例第四條第一、二項、第十八條第一項前段、第十九條
第一項，懲治走私條例第二條第一項，刑法第十一條前段、第二
十八條、第五十五條、第三十七條第一項，判決如主文。
本案經檢察官謝雯璣到庭執行職務。
中  　　華　　　民　　　國　　94　　年　2　  月　1　　日
                　　刑事第九庭　審判長法　官 林明洲
                                　    法  官 林春鈴
                                  　  法　官 黃斯偉
上正本證明與原本無異。
如不服本判決，應於判決送達後10日內向本院提出上訴狀（應附
繕本），上訴於臺灣高等法院。
中  　　華　　　民　　　國　　94　　年　2　  月　1　　日
                                    　書記官 李珈慧
論罪法條之依據：
毒品危害防制條例第4條
製造、運輸、販賣第一級毒品者，處死刑或無期徒刑；處無期徒
刑者，得併科新臺幣一千萬元以下罰金。
製造、運輸、販賣第二級毒品者，處無期徒刑或七年以上有期徒
刑，得併科新臺幣七百萬元以下罰金。
製造、運輸、販賣第三級毒品者，處五年以上有期徒刑，得併科
新臺幣五百萬元以下罰金。
製造、運輸、販賣第四級毒品者，處三年以上十年以下有期徒刑
，得併科新臺幣三百萬元以下罰金。
製造、運輸、販賣專供製造或施用毒品之器具者，處一年以上七
年以下有期徒刑，得併科新臺幣一百萬元以下罰金。
前五項之未遂犯罰之。
毒品危害防制條例第18條
查獲之第一、二級毒品及專供製造或施用第一、二級毒品之器具
，不問屬於犯人與否，均沒收銷燬之；查獲之第三、四級毒品及
製造或施用毒品之器具，無正當理由而擅自持有者，均沒入銷燬
之。但合於醫藥、研究或訓練之用者，得不予銷燬。
前項合於醫藥、研究或訓練用毒品或器具之管理辦法，由法務部
會同行政院衛生署定之。
毒品危害防制條例第19條
犯第四條至第九條、第十二條、第十三條或第十四條第一項、第
二項之罪者，其供犯罪所用或因犯罪所得之財物，均沒收之，如
全部或一部不能沒收時，追徵其價額或以其財產抵償之。
為保全前項價額之追徵或以財產抵償，得於必要範圍內扣押其財
產。
犯第四條之罪所使用之水、陸、空交通工具沒收之。
懲治走私條例第2條
私運管制物品進口、出口逾公告數額者，處七年以下有期徒刑，
得併科新臺幣三百萬元以下罰金。
以犯前項之罪為常業者，處三年以上十年以下有期徒刑，得併科
新臺幣五百萬元以下罰金。
第一項之未遂犯罰之。
第一項所稱管制物品及其數額，由行政院公告之。
